# 求助陈版主，建造期间费用处理疑问

提问人：liuweisheng 时间：2023-10-19 09:03:28
盖房子的期间费用，是记入在建工程后期转存货，还是当期入损益，如何进行分析判断。谢谢版主解惑。

回答人：chenyiwei
一个企业，即使是在基建期间，也会为了维持其作为一个法人的运转发生一般管理费用，典型的是行政管理部门的人员成本和办公费等。这些支出是不论企业处于何种阶段都会发生的。这部分一般管理费用与使得工程项目达到预定可使用状态没有直接关系，故不应计入在建工程成本。即使是基建期间的企业，也是会有利润表的，并不是所有支出均可以计入工程成本。
参考：《中审众环研究 2020 》之“问题1-1-29（开办期发生费用的处理）”。